RAZAFINDRAKOTO Velomanantsoa

Gestionnaire RH



PROFIL

Organisée et ayant un grand sens relationnel et de la confidentialité, je vise à contribuer au développement d'une Entreprise à travers les différents pôles du management des ressources humaines.



+261 32 73 252 13



manantsoaraz72@gmail.com



Lot III J 41 Bis Andavamamba



Malgache - Célibataire -30 ans

LANGUES

Malagasy: langue maternelle

Français: courant Anglais: basique

CENTRE D'INTÉRÊTS

Titulaire d'un permis B

Loisirs: Lectures, natation, cinéma

EXPÉRIENCES PROFESSIONNELLES

Mars 2021 -

COMDATA MADAGASCAR

Mars 2022

Chargée administrative RH

Tâches réalisées:

• Gestion administrative du personnel (embauches, départs, suivi période

• Gestion des mobilités horizontale ou verticale

• Etablissement des reportings rh mensuels

Fév 2018 -Jany 2020

SODIAT SA

Assistante en ressources humaines

Tâches réalisées:

• Gestion administrative du personnel (embauches, départs, suivi période

• Etablissement des éléments de paie

Gestion disciplinaires

• Suivi des mouvements de stocks des EPI

Nov 2015 -Janv 2016

EDM SA

Stagiaire en ressources humaines

Tâches réalisées:

• Mise à jour des bases de données

• Classement et travaux de secrétariat

•Gestion des fournitures du département

Sep 2015 -Oct 2015

VIVETIC MAD'COM Sarl

Valideur Web

Tâches réalisées:

• Collecte et mise en page de revues, publicités sur le web

• Envoi des textes aux clients

FORMATIONS

2016 Diplôme Master II en ADMINISTRATION D'ENTREPRISES

Institut de Management des Arts et Métiers (IMGAM)

2009 Diplôme BACC A1

Collège Saint Joseph Mahamasina

LOGICIELS

Pack office, Internet

Gescom: logiciel Commercial

Sage intranet rh





